# 求助陈版主，现金收购

提问人：liuweisheng 时间：2019-06-20 09:51:47
A 公司按评估价值 800 万全部以现金收购 B 公司 100%股权，B 公司账面净资产 300 万，评估价值 800 万，没有税收优惠情况下，A、B公司都需要以评估增值额 500 万为基数计算缴纳所得税吗？

回答人：chenyiwei
http://bbs.esnai.com/thread-5385419-1-1.html

提问人：liuweisheng 时间：2019-06-20 18:52:55
我上一个帖子表述不太清晰，A 是股权购买方。

回答人：chenyiwei
A 是购买方，在股权购买环节不涉及所得税问题。